【裁判字號】    92,台上,3091
【裁判日期】    920612
【裁判案由】    貪污等罪
【裁判全文】
最高法院刑事判決                              九十二年度台上字第三０九一號
    上  訴  人  甲○○
                        送達代.
                              .
右上訴人因貪污等罪案件，不服台灣高等法院中華民國九十二年二月二十七日第二審
判決（九十一年度上訴字第二一七三號，起訴案號：台灣板橋地方法院檢察署八十八
年度偵字第一六三八號、八十九年度偵字第一八０八八、一九三一五號），提起上訴
，本院判決如左：
    主  文
上訴駁回。
    理  由
一行賄罪部分：
按刑事訴訟法第三百七十七條規定，上訴於第三審法院，非以判決違背法令為理由，
不得為之。是提起第三審上訴，應以原判決違背法令為理由，係屬法定要件。如果上
訴理由狀並未依據卷內訴訟資料，具體指摘原判決不適用何種法則或如何適用不當，
或所指摘原判決違法情事，顯與法律規定得為第三審上訴理由之違法情形，不相適合
時，均應認其上訴為違背法律上之程式，予以駁回。本件原判決認定上訴人甲○○於
民國八十六年二月二日在台北縣中和市○○路○段一七０號開設「六九九」賭博性電
玩店，與不特定之成年人對賭，並以之為常業。嗣於八十六年三月二日下午一時二十
分許，為臺北縣政府警察局中和分局中和派出所警察查獲，並扣得電動賭博機具。上
訴人恐遭取締，竟另萌行賄警察之犯意，於八十六年四月初某日，央請不知情之何淑
華騎機車搭載至臺北縣政府警察局中和分局中和派出所，攜帶新台幣（下同）四萬元
，向職司偵查賭博罪行之警察林信輝行賄，央請林信輝違背職務，不予偵查其賭博犯
行，惟為林信輝所拒。嗣上訴人於法務部調查局台北縣調查站詢問及檢察官偵查中自
白行賄犯行等情。係以上開事實，業據上訴人於原審審理時坦承，核與證人何淑華、
林信輝分別於偵、審中供證之情節相符，上訴人之自白與事實相符，自屬可信。上訴
人行賄犯行明確。因而撤銷第一審關於此部分之犯行，改判論處上訴人非依據法令從
事公務之人員，對於依法令從事於公務之人員，關於違背職務之行為，行求賄賂罪刑
，已詳述其所憑之證據及其認定之理由。所為論斷與卷內證據資料相符，從形式上觀
察，並無何違法情形存在。上訴意旨略以：上訴人行賄目的係為繼續經營賭博電玩免
再遭取締，因此行賄與常業賭博罪間有方法結果關係，應從重之行賄罪論處，原判決
卻分論併罰，自有判決理由矛盾之違法。又原判決理由說明上訴人「向警員行求之金
額僅四萬元，原審（指第一審）未依貪污治罪條例第十一條第三項規定減輕其刑亦有
未合。」但貪污治罪條例第十一條第三項係關於自首免除其刑，在偵查審判中自白減
輕或免除其刑之規定，非關輕微案件減輕其刑之規定，原判決適用法規顯有錯誤。依
證人林信輝於偵審中之證述，上訴人尚未言明行求之內容，即已遭拒絕，似未達到「
行求」之階段。原審並未再傳喚證人林信輝詳予調查，自有應於審判期日應調查之證
據未予調查之違法等語。惟查原判決既認定上訴人另行起意行賄，即與常業賭博罪無
方法結果之裁判上一罪關係，並分論併罰，即難認有何違法可言，原判決雖未明理
由，亦與判決結果不生影響。另原判決已於理由內說明「被告甲○○行求公務員犯行
，業據其於調查站及檢察官訊問時自白犯行，應依貪污治罪條例第十一條第四項規定
（原判決誤載為第三項），減輕其刑。又其行求之金額僅四萬元，依同條例第十二條
第二項之規定，應再遞減其刑。」其法律之適用並無違誤。雖嗣後於理由欄內論述第
一審之違失時誤載法條，惟此純屬誤寫，而與判決本旨不生影響。依證人林信輝之證
言已能佐證上訴人之自白為真實，原判決並無調查未盡之違法。上訴意旨，徒憑己見
，仍執陳詞，就原判決明白論斷之事項，及原審認事採證職權之行使，任意指摘，泛
言原判決理由矛盾及有應調查之證據未予調查之違法，且為單純事實之爭執，自非適
法之第三審上訴理由。其上訴違背法律上之程式，應予駁回。
二常業賭博罪部分：
按刑事訴訟法第三百七十六條所列各罪之案件，經第二審判決者，不得上訴於第三審
法院，法有明文。本件上訴人因常業賭博案件，原審係依刑法第二百六十七條論處罪
刑，核屬刑事訴訟法第三百七十六條第一款之案件，依首開說明，既經第二審判決，
自不得上訴於第三審法院，上訴人竟復提起上訴，顯為法所不許，應併予駁回。
據上論結，應依刑事訴訟法第三百九十五條前段，判決如主文。
中      華      民      國    九十二    年      六      月     十二     日
                              最高法院刑事第六庭
                                  審判長法官  吳  雄  銘
                                        法官  池  啟  明
                                        法官  石  木  欽
                                        法官  郭  毓  洲
                                        法官  吳  三  龍
      右正本證明與原本無異
                                              書  記  官
中      華      民      國    九十二    年      六      月     十六     日
                                                                       ：


司法院資訊處製作；財團法人民間司法改革基金會備份。
